臺灣臺中地方法院裁定
110年度中秩字第139號  
移送機關    臺中市政府警察局第三分局
被移送人    何梓右


            廖建彰


上列被移送人因違反社會秩序維護法案件，經移送機關以中華民
國110年11月22日中市警三分偵字第1100046968號移送書移送審
理，本院裁定如下：
    主      文
本件移送駁回，並退回原移送之警察機關處理。
    理  由
一、移送意旨略以：被移送人何梓右及廖建彰2人為朋友關係，
    詎被移送人何梓右及廖建彰2人竟於民國110年11月12日22時
    30分許，在臺中市○區○○○巷000弄00號前，一同飲酒作樂，
    因席間被移送人2人酒後發生爭執，被移送人2人進而發生肢
    體衝突而徒手互相鬥毆，致雙方受有臉部受傷（擦傷、瘀青
    等）等情形，因認涉有違反社會秩序維護法第87條第2 款之
    規定，爰移送裁定處罰等語。
二、按社會秩序維護法第87條業於110年1月20日修正為：「有下
    列各款行為之一者，處新臺幣18,000元以下罰鍰：一、加暴
    行於人者。二、互相鬥毆者。三、意圖鬥毆而聚眾者。」，
    並於同年月22日施行。次按違反社會秩序維護法行為專處罰
    鍰或申誡之案件，警察機關於訊問後，除有繼續調查必要者
    外，應即作成處分書；又簡易庭審理依本法第45條第1項移
    送之案件，發現違反本法行為係屬本法第31條第1項或第43
    條第1項各款所列之案件者，應將該案件退回原移送之警察
    機關處理，同法第43條第1項第1款及違反社會秩序維護法案
    件處理辦法第43條分別規定甚明。準此，警察機關移送地方
    法院簡易庭之案件，如屬社會秩序維護法第43條第1項各款
    所列之案件，即應由警察機關自行作成處分書，毋庸移送法
    院裁罰，如誤為移送，法院簡易庭就該等移送案件，自應為
    移送駁回之裁定，退由警察機關依本法規定自為處分。
三、經查，移送機關以被移送人之行為係違反社會秩序維護法第
    87條第2款之規定，而移送本院裁處；然違反該規定係處新
    臺幣18,000元以下罰鍰而專處罰鍰之案件，依上開說明，即
    應由移送機關自行作成處分書，毋庸移送地方法院簡易庭裁
    罰；移送機關不察，所為移送於法不合，應予駁回，並依違
    反社會秩序維護法案件處理辦法第43條規定，退回移送機關
    處理。
四、依社會秩序維護法第43條第1項第1款，違反社會秩序維護法
    案件處理辦法第43條，裁定如主文。
中　　華　　民　　國　　110 　年　　12　　月　　6 　　日
                  臺灣臺中地方法院臺中簡易庭
                              法  官  許惠瑜
以上正本係依原本作成
如不服本裁定，得於裁定書送達之翌日起5日內，以書狀敘述理
由，向本庭提出抗告（應附繕本）。
中　　華　　民　　國　　110 　年　　12　　月　　6 　　日
                              書記官  許千士
附錄法條：
修正後之現行條文：
社會秩序維護法第87條：
有下列各款行為之一者，處新臺幣1萬8000元以下罰鍰：
二、互相鬥毆者。
修正前之舊條文：
社會秩序維護法第87條：
有左列各款行為之一者，處3日以下拘留或新臺幣18,000元以下
罰鍰：
二、互相鬥毆者。